臺灣士林地方法院裁定
111年度士秩字第59號
移送機關    新北市政府警察局淡水分局
被移送人    李仁六


上列被移送人因違反社會秩序維護法案件，經移送機關以中華民
國111年8月10日新北警淡刑字第1114355271號函移送審理，本院
裁定如下︰
    主  文
李仁六幫助販賣經主管機關公告查禁之器械，處罰鍰新臺幣伍仟
元。
    事實理由及證據
一、被移送人李仁六違法之事實如下︰
  ㈠時間︰民國111年7月29日17時22分許。
  ㈡地點︰露天拍賣網路平台。
  ㈢行為︰被移送人基於幫助他人販賣經主管機關公告查禁之器械
    之故意，提供露天拍賣「tion99999」帳號（下稱本件帳號
    ）予姓名年籍不詳自稱「周文彬」之人使用後，「周文彬」
    即於上開時間，在不詳之境外地點以電腦上網連線至露天拍
    賣網站，登入上述帳號，販賣經主管機關公告查禁之甩棍防
    身武器，以供臺灣地區上網之不特定民眾觀覽、購買。
二、上開事實有下列證據足以證明︰
   ㈠露天拍賣網站販賣甩棍之網頁資料、本件帳號之申辦資料、
     近3月之登入紀錄。
   ㈡中國信託銀行帳戶。
   ㈢被移送人警詢之陳述。
三、按社會秩序維護法第63條第1項第8款規定：「製造、運輸、
    販賣、攜帶或公然陳列主管機關公告查禁之器械者，處3 日
    以下拘留或新臺幣3萬元以下罰鍰」。而警械使用條例第14
    條規定：「警械非經內政部或其授權之警察機關許可，不得
    定製、售賣或持有，違者由警察機關沒入。但法律另有規定
    者，從其規定。前項許可定製、售賣或持有之警械種類規格
    、許可條件、許可之申請、審查、註銷、撤銷或廢止及其他
    應遵行事項之辦法，由內政部定之。」內政部據此即訂定警
    械許可定製售賣持有管理辦法，依該辦法第2條第1項、第3
    條第1項前段、第7項規定：「本辦法規定得申請許可定製、
    售賣、持有之警械以警棍、警銬、電氣警棍（棒）（電擊器
    ）、防暴網為限」、「申請製造、售賣警棍、警銬、電氣警
    棍（棒）（電擊器）、防暴網之廠商，應檢附下列文件經直
    轄市、縣（市）政府警察局層報本部許可」。
四、被移送人於警詢時陳稱：本件帳號是我所有，平時我交給大
    陸的朋友「周文彬」使用，我自己沒有用本件帳號，「周文
    彬」不在臺灣，本件販賣甩棍的商品也不是我張貼的等語，
    參以本件帳號於111年6、7月間之登入ip除臺灣外，另有來
    自新加坡、美國等處，有本件帳號近3月登入記錄在卷可查
    ，對照本院依職權調閱之入出境資料，顯示被移送人自105
    年3月31日入境後即未再出境，則被告辯稱將本件帳號借予
    他人使用，並非無據，又被移送人自承：（問：現金該種甩
    棍還有多少庫存？在何處？）我手上沒有庫存，都是從中國
    大陸進口近來的，有下單才會進來。（問曾經交易成功之件
    數有幾件？如何交易？）1件，透過網路下單交易的等語，
    是被移送人對於「周文彬」使用本件帳號張貼本件甩棍資料
    以販賣等節知之甚詳，然無證據證明被移送人因此獲利或實
    際為張貼等販賣行為，因認被移送人所為係幫助行為，又本
    件帳號所張貼之甩棍防身武器，依上揭規定及行政院95年05
    月30日院臺治字第0950023739A號發布修正之「警察機關配
    備警械種類及規格表」，係屬警械許可定製售賣持有管理辦
    法中所規定之「警棍」，乃主管機關公告查禁之器械，非經
    許可不得定製、售賣或持有，被移送人或「周文彬」均未經
    許可任意販售甩棍防身武器，當屬違反前開法律之行為。被
    移送人雖辯稱不知道已觸犯社會秩序維護法云云，然被移送
    人教育程度為大學畢業，顯有相當之能力及社會經驗，又查
    無其他正當理由或不可抗力因素，自未能以此遽而解免或減
    輕被移送人之責任。從而，被移送人有上開違規行為，事證
    明確。核其所為，係幫助違反社會秩序維護法第63條第1項
    第8款規定，被移送人上開行為為幫助行為，依社維法第17
    條規定減輕處罰。又本院裁處法條及移送機關移送法條均為
    社會秩序維護法第63條第1項第8款，應無依社會秩序維護法
    第92條準用刑事訴訟法第300條規定變更移送法條之需要。
五、爰審酌被移送人幫助販賣具有一定危險性之警械器具，違反
    政府管制警械流通使用之目的，暨考量其生活狀況、品行、
    智識程度、案發後坦承違規行為之態度、行為之動機、目的
    、手段等一切情狀，量處如主文所示之處罰。
六、依社會秩序維護法第45條第1項、第17條、第63條第1項第8
    款，裁定如主文。
中　　華　　民　　國　　111 　年　　8 　　月　　23　　日
                  士林簡易庭法  官　陳紹瑜
以上正本證明與原本無異。
如不服本裁定，得於裁定書送達之翌日起5 日內，以書狀敘述理
由，向本庭提出抗告。
中　　華　　民　　國　　111 　年　　8 　　月　　23　　日
                            書記官　詹禾翊
附錄法條：
社會秩序維護法第63條第1 項第8 款
有左列各款行為之一者，處3 日以下拘留或新臺幣3 萬元以下罰
鍰：
八、製造、運輸、販賣、攜帶或公然陳列經主管機關公告查禁之
    器械者。